【裁判字號】    90,易,805
【裁判日期】    900727
【裁判案由】    賭博
【裁判全文】
臺灣桃園地方法院刑事判決                            九十年度易字第八五號
    公  訴  人  臺灣桃園地方法院檢察署檢察官
    被      告  乙○○
右列被告因賭博案件，經檢察官聲請以簡易判決處刑（九十年度偵字第二六二八號）
，本院認不宜以簡易判決處刑，改用通常程序審理，判決如左：
      主  文
乙○○共同連續在公眾得出入之場所賭博財物，處罰金參仟元，如易服勞役以佰元
折算壹日。扣案之賭博性電動機具「霹靂彈珠台」貳台（含ＩＣ板貳塊）、代幣貳仟
貳佰伍拾枚，均沒收。
      事  實
一、乙○○自民國八十八年五月九日起，以月薪新台幣（下同）二萬元之代價，受雇
    於甲○○（業經本院為不受理判決）所經營位於桃園縣新屋鄉○○路○段四二一
    號之「陳揚超商」擔任店員，負責商店內日常生活用品之銷售，並以此為業。甲
    ○○自九十年一月二十二日起，在上開公眾得出入之超商內擺設賭博性電動機具
    「霹靂彈珠台」二台，並囑由乙○○兼任兌換代幣及按機台顯示分數洗分後兌換
    店內等值商品予顧客之工作，乙○○遂與甲○○基於普通賭博之概括犯意，由賭
    客以新台幣十元兌換代幣一枚投入機具內，最少押注一分、最多押注九分，如押
    中連線者，可得不等倍數之分數，累計所得積分則以一比十之方式洗分後，向乙
    ○○兌換店內等值之商品，如未押中，所投入之賭金則歸由甲○○取得之方式，
    連續與不特定之顧客賭博財物。嗣於同年二月四日下午一時十分許，適有賭客徐
    德弘、徐慶光在上址賭博財物，為警臨檢當場查獲，並扣得上開賭博機台二台（
    含ＩＣ板二塊）、賭資代幣二千二百五十枚。
二、案經桃園縣警察局楊梅分局報請台灣桃園地方法院檢察署檢察官聲請簡易判決處
    刑。
      理  由
一、右揭犯罪事實，迭據被告乙○○於警訊、偵查及本院審理中均坦承不諱，核與同
    案被告甲○○於警訊中、證人即在場賭博財物之賭客徐德弘、徐慶光於警訊及偵
    查中之證述情節相符，並有當場賭博之機具「霹靂彈珠台」二台（含ＩＣ板二塊
    ）、機具及櫃檯內之賭資代幣共二千二百五十枚扣案可資佐憑，至被告雖辯稱不
    知其上開行為是違法云云，然其於本院九十年七月十三日庭訊時即供明：「他（
    甲○○）有時擺，有時不擺，他聽到臨檢就不擺」等語，苟自認係合法之事，何
    以畏懼警察臨檢，被告就此自難諉為不知，其所為上開辯解無非飾卸之詞，從而
    本件事證明確，被告犯行堪予認定。
二、茲查本件僅扣得賭博性電動機具二台，數量不多，而被告乙○○早在甲○○擺設
    賭博機具之前即以月薪二萬元之代價，受雇擔任「陳揚超商」之店員，負責店內
    日常生活用品之銷售，並以此為業，雖自九十年一月二十二日起兼替顧客兌換代
    幣及按機台顯示分數洗分後兌換店內等值商品予顧客之工作，然其並未因此獲得
    任何其他額外之收入，顯非恃賭博為營生之人，尚難認係以賭博為常業，核被告
    所為應係犯刑法第二百六十六條第一項前段之賭博罪，公訴人認被告所為係犯刑
    法第二百六十七條之常業賭博罪，尚有未恰，起訴法條應予變更。被告乙○○與
    甲○○就本件賭博犯行間，有犯意聯絡，行為分擔，為共同正犯，又其所為數賭
    博行為，時間緊接、方法相同、觸犯構成要件相同之罪，顯係基於概括犯意反覆
    為之，為連續犯，應依刑法第五十六條之規定以一罪論，並加重其刑。爰審酌被
    告共同經營賭博性電玩足以敗壞社會風氣、惟規模不大、涉案情節亦屬輕微、所
    生危害非鉅、以及犯後態度尚佳等一切情狀，量處如主文所示之刑，並諭知易服
    勞役之折算標準，以資懲儆。
三、至扣案之賭博性電動機具「霹靂彈珠台」二台（含ＩＣ板二塊）係當場賭博之器
    具；賭資代幣二千二百五十枚，合係賭檯上及兌換籌碼處之財物，不問是否屬被
    告所有，均應依刑法第二百六十六條第二項之規定宣告沒收。
據上論斷，應依刑事訴訟法第二百九十九條第一項前段、第三百條、刑法第二十八條
、第五十六條、第二百六十六條第一項前段、第二項、第四十二條第二項、罰金罰鍰
提高標準條例第一條前段、第二條，判決如主文。
本案經檢察官張春暉到庭執行職務。
中      華      民      國      九十      年     七     月    二十七    日
                                臺灣桃園地方法院刑事第五庭
                                    審判長法  官  范清銘
                                          法  官  黃雅芬
                                          法  官  鍾淑慧
右正本證明與原本無異。
如不服本判決，應於判決送達後十日內，向本院提出上訴狀。
                                          書記官  吳一凡
中      華      民      國      九十      年     八     月      三      日
附論罪科刑依據之法條：
中華民國刑法第二百六十六條
 (普通賭博罪與沒收物)
在公共場所或公眾得出入之場所賭博財物者，處一千元以下罰金。但以供
人暫時娛樂之物為賭者，不在此限。
當場賭博之器具與在賭檯或兌換籌碼處之財物，不問屬於犯人與否，沒收
之。


司法院資訊處製作；財團法人民間司法改革基金會備份。
